【裁判字號】    99,抗,444
【裁判日期】    990511
【裁判案由】    交付審判
【裁判全文】
臺灣高等法院刑事裁定                   99年度抗字第444號
抗  告  人
即  聲請人  乙  ○
代  理  人  甲  ○
上列抗告人因交付審判案件，不服臺灣臺北地方法院中華民國98
年8月31日裁定（98年度聲判字第132號），提起抗告，本院裁定
如下：
    主  文
抗告駁回。
    理  由
一、原裁定意旨略以：抗告人即聲請人乙○交付審判之聲請為不
    合法，經原審法院於民國98年7月15日以98年度聲判字第132
    號裁定駁回聲請人交付審判之聲請，此裁定非屬審判期日審
    判長有關證據調查或訴訟指揮之處分，聲請人對之聲明異議
    ，於法未合，應予駁回。
二、抗告意旨略以：刑事訴訟法第258條之4規定：交付審判之程
    序，除法律別有規定外，適用第二編第一章第三節之規定。
    依應適用之同編章節第288條之3規定：當事人、代理人、辯
    護人或輔佐人對於審判長或受命法官有關證據調查或訴訟指
    揮之處分不服者，除有特別規定外，得向法院聲明異議，第
    273條第6項（抗告狀誤載為第2項第6款）規定：起訴或其他
    訴訟行為，於法律上必備之程式有欠缺而其情形可補正者，
    法院應定期間，以裁定命其補正，則前裁定以「聲明不符委
    任律師提出理由之必備要件時，並無任何關於得命補證之事
    項、補證期間、義務人不遵命補正，駁回其聲請等規定存在
    」自屬訴訟指揮處分，而得聲明異議，原處分顯有違誤。
三、經查：
  (一)按得聲明異議者，以檢察官執行之指揮為不當、或對於審判
    長或受命法官有關證據調查或訴訟指揮之處分不服者，始得
    為之，此為刑事訴訟法第288條之3、第484 條所明定。又按
    刑事訴訟法第258條之1、第258 條之3第2項前段分別規定：
    告訴人不服上級法院檢察署檢察長或檢察總長認再議為無理
    由而駁回之處分者，得於接受處分書後十日內「委任律師提
    出理由狀」，向該管第一審法院聲請交付審判。法院認為交
    付審判之聲請不合法或無理由者，應駁回之。故「委任律師
    提出理由狀」係告訴人聲請交付審判必備之要件，程序始稱
    合法。又參諸刑事訴訟法第258條之1之關於上開規定之立法
    說明，乃係參考德國刑事訴訟法第172條第3項之規定，為防
    止濫行提出聲請，虛耗訴訟資源而設，解釋上應嚴格遵守上
    開規定，且上開程序欠缺，並非得補正之事項，若不符上開
    程序，即為聲請不合法，應逕予駁回（本院暨所屬法院91年
    法律座談會刑事類提案第27號研討結果參照）。
  (二)查抗告人因不服臺灣高等法院檢察署檢察長民國98年6 月24
    日98年度上聲議字第3934號駁回再議之處分，具狀聲請交付
    審判，原審法院以抗告人委任之律師未在原審法院或任何法
    院登錄，亦未加入律師公會，不能於原審法院執行職務，自
    與未委任律師無異，而與刑事訴訟法第258條之1之規定有違
    ，又聲請交付審判而未符合「委任律師提出理由狀」之程序
    欠缺，並非得補正之事項，因認抗告人交付審判之聲請為不
    合法，而予裁定駁回，則該裁定顯非審判長或受命法官有關
    證據調查或訴訟指揮之處分，遽抗告人認該裁定屬訴訟指揮
    處分，而聲明異議，顯於法不合，原審裁定駁回，核無違誤
    。抗告猶執陳詞提起抗告，顯無理由，應予駁回。
  (三)末按法院認交付審判之聲請不合法或無理由者，應駁回之；
    駁回之裁定，不得抗告，刑事訴訟法法第258條之3 第2項前
    段、第5 項後段分別定有明文。從而，對於聲請交付審判之
    裁定，經駁回者，不得提起抗告。抗告人係對原審以抗告人
    聲明異議不合法而予駁回之裁定提出抗告，自非屬刑事訴訟
    法第258條之3第2項、第5項所定不得抗告之範疇，又法無不
    得抗告之明文，應認得依刑事訴訟法第403 條規定，提起抗
    告，原裁定正本誤載不得抗告字樣，不影響本件得抗告之法
    律效力，併此敘明。
據上論結，應依刑事訴訟法第412條，裁定如主文。
中    華    民    國    99    年    5     月    11    日
                  刑事第二十庭審判長法  官  楊貴雄
                                    法  官  許必奇
                                    法  官  周明鴻
以上正本證明與原本無異。
不得再抗告。
                                    書記官  郭彥琪
中    華    民    國    99    年    5     月    12    日

司法院資訊處製作；財團法人民間司法改革基金會備份。
